【裁判字號】    95,上易,14
【裁判日期】    950223
【裁判案由】    竊盜
【裁判全文】
臺灣高等法院高雄分院刑事判決          95年度上易字第14號
上  訴  人  臺灣屏東地方法院檢察署檢察官
被      告  己○○
                    （另案在台灣屏東監獄執行）
上列上訴人因被告竊盜案件，不服臺灣屏東地方法院94年度易字
第563 號中華民國94年10月24日第一審判決（起訴案號：臺灣屏
東地方法院檢察署94年度偵字第2527號），提起上訴，本院判決
如下：
     主  文
上訴駁回。
     理  由
一、本案經本院審理結果，認第一審判決以被告所為連續竊盜為
    前案確定判決既判力效力所及，而為免訴之諭知，並無不當
    ，應予維持，並引用第一審判決書記載之理由（如附件）。
二、按案件曾經判決確定者，應諭知免訴之判決，刑事訴訟法第
    302 條第1 款定有明文。此項訴訟法上所稱之一事不再理之
    原則，關於實質上一罪或裁判上一罪，均有其適用；連續犯
    、牽連犯均屬裁判上一罪，常業犯則係實質上一罪，連續犯
    之一部分行為、牽連犯之方法或結果之犯罪行為，業經判決
    確定，或常業犯之一部分犯罪事實曾經判決確定，其效力當
    然及於全部，倘檢察官復就連續犯之部分行為、牽連犯之方
    法或結果行為，或將常業犯之其他部分犯罪事實，重行起訴
    ，均應諭知免訴之判決（最高法院著有60年臺非字第77號判
    例及91年度台上字第3386號判決可資參照）。
三、經查，被告己○○於93年9 月8 日6 時50分許，在高雄市三
    民區○○○路41號「大都會網咖」2 樓內，趁鄭雅華不注意
    之際，竊取鄭雅華所有置於桌上之NOKIA2100 型行動電話1
    支，所涉竊盜犯行，業經臺灣高雄地方法院於93年11月9 日
    以93年度訴字第2573號判決判處有期徒刑3 月，並於同年12
    月9 日確定，有臺灣高等法院被告前案紀錄表及前開判決書
    各1 份附卷可稽，並經本院調取該案卷查明屬實。而將本件
    被告於93年3 月31日起至同年7 月23日止計5 次竊盜犯行，
    與上開業經判決確定之竊盜犯行時間點相串連，可知被告自
    93年3 月間起，幾乎每月密接涉犯竊盜行為，時間顯係緊接
    ；且其犯案之地點均係於高雄市、高雄縣岡山鎮等大高雄地
    區，有相當之地緣關係；另就竊盜之行為模式言，其均係趁
    被害人不注意或暫離之際而竊取他人手機、皮包等物；又被
    告各次被查獲後就其竊盜之動機均稱係因沒有工作，且女友
    懷孕、生活窘迫等語，則被告雖謂其上開多次竊盜犯行均係
    臨時起意為之，然此應僅係其犯罪之目標有所不同，仍可見
    被告犯意之概括。再被告未必知悉法律上之利害關係，而有
    可能為表明其惡性非重，以求較輕之處罰，而辯稱係臨時起
    意者，然其是否為連續犯，仍應綜合犯罪之性質，所犯是否
    構成要件相同之罪名，犯罪之方法、手段及時間是否緊接等
    加以判斷，尚不得僅依被告於偵查中及審理時所為之供述，
    即遽認係分別起意者。是原審認定本案被告於93年3 月31日
    起至同年7 月23日止之5 次竊盜犯行，與前開業經判決確定
    部分，其犯罪時間緊接，所犯構成要件相同之罪名，顯係基
    於概括犯意反覆為之，具有連續犯之裁判上一罪關係，應受
    前開臺灣高雄地方法院93年度訴字第2573號判決既判力所及
    ，揆諸前開法律規定及判例意旨，爰不經言詞辯論，逕為諭
    知免訴之判決，核無不合，檢察官上訴意旨仍執前詞，認為
    被告所為係另行起意，非前案判決既判力效力所及各節，提
    起上訴，為無理由，應予駁回，並不經言詞辯論為之。
四、據上論結，應依刑事訴訟法第372 條、第368 條，判決如主
    文。
中    華    民    國    95    年    2     月    23    日
                  刑事第五庭    審判長法  官  曾永宗
                                      法  官  任森銓
                                      法  官  陳  箐
以上正本證明與原本無異。
不得上訴。
中    華    民    國    95    年    2     月    24    日
                                      書記官  陳武悅
                                                A
附件：
臺灣屏東地方法院刑事判決               94年度易字第563號
公  訴  人  臺灣屏東地方法院檢察署檢察官
被      告  己○○
上列被告因竊盜案件，經檢察官聲請以簡易判決處刑（94年度偵
字第2527號），本院認不得以簡易判決刑處刑，改依通常程序判
決如下：
    主  文
本件免訴。
    理  由
一、公訴意旨如檢察官聲請簡易判決處刑書所載（如附件）。
二、按案件曾經判決確定者，應諭知免訴之判決，且得不經言詞
    辯論為之，刑事訴訟法第303條第2款、第307條分別定有明
    文。次按此項原則關於實質上一罪或裁判上一罪，均有其適
    用。連續犯係裁判上一罪，其一部分犯罪事實曾經判決確定
    者，其效力當然及於全部，故檢察官復將其他部分重行起訴
    ，亦應諭知免訴之判決，最高法院49年台非字第20號著有判
    例可資參照。
三、經查，檢察官聲請簡易判決處刑意旨認被告己○○於民國93
    年3 月31日起至同年7 月23日止，在高雄市、高雄縣岡山鎮
    等地，共計5 次竊取他人行動電話及皮包之事實，業據被告
    迭於警詢及偵查中坦承不諱，與證人即被害人戊○○、甲○
    ○、丙○○、乙○○、丁○○證述物品被竊，及證人蕭文亮
    、江佳穎、詹泰郎證述情節相符，並有贓物認領保管收據3
    紙、客戶舊機回收表2 紙在卷可稽，被告5 次竊盜犯行固均
    堪以認定。惟查，被告於93年9 月8 日6 時50分許，在高雄
    市三民區○○○路41號「大都會網咖」2 樓內，趁鄭雅華不
    注意之際，竊取鄭雅華所有置於桌上之NOKIA2100 型行動電
    話1 支，所涉竊盜犯行，業經臺灣高雄地方法院於93年11月
    9 日以93年度訴字第2573號判決判處有期徒刑3 月，並於同
    年12月9 日確定，有臺灣高等法院被告前案紀錄表及前開判
    決書各1 份附卷可稽。而將本件被告於93年3 月31日起至同
    年7 月23日止計5 次竊盜犯行，與上開業經判決確定之竊盜
    犯行時間點相串連，可知被告自93年3 月間起，幾乎每月密
    接涉犯竊盜行為，時間顯係緊接；且其犯案之地點均係於高
    雄市、高雄縣岡山鎮等大高雄地區，有相當之地緣關係；另
    就竊盜之行為模式言，其均係趁被害人不注意或暫離之際而
    竊取他人手機、皮包等物；又被告各次被查獲後就其竊盜之
    動機均稱係因沒有工作，且女友懷孕、生活窘迫等語，則被
    告雖謂其上開多次竊盜犯行均係臨時起意為之，然此應僅係
    其犯罪之目標有所不同，仍可見被告犯意之概括。再被告未
    必知悉法律上之利害關係，而有可能為表明其惡性非重，以
    求較輕之處罰，而辯稱係臨時起意者，然其是否為連續犯，
    仍應綜合犯罪之性質，所犯是否構成要件相同之罪名，犯罪
    之方法、手段，及時間是否緊接等加以判斷，尚不得僅依被
    告於偵查中所為之供述，即遽認係分別起意者。是本案被告
    於93年3 月31日起至同年7 月23日止之5 次竊盜犯行，與前
    開業經判決確定部分，其犯罪時間緊接，所犯構成要件相同
    之罪名，顯係基於概括犯意反覆為之，具有連續犯之裁判上
    一罪關係，應受前開臺灣高雄地方法院93年度訴字第2573號
    判決既判力所及，揆諸前開法律規定及判例意旨，爰不經言
    詞辯論，逕為諭知免訴之判決。
據上論斷，應依刑事訴訟法第302 條第1 款、第307 條，判決如
主文。
中    華    民    國    94    年    10    月    24    日
                刑事第五庭 審 判 長  法  官   石家禎
                                     法  官   楊文廣
                                     法  官   李宜娟
以上正本證明與原本無異。
如不服本判決應於收受本判決送達後10日內向本院提出上訴書狀
，其未敘述上訴理由者，並得於提起上訴後10日內向本院補提理
由書狀（均須按他造當事人之人數附繕本）「切勿逕送上級法院
」
中    華    民    國    94    年    10    月    25    日
                                     書記官   林香如


司法院資訊處製作；財團法人民間司法改革基金會備份。
